臺灣基隆地方法院民事裁定           100年度司財管字第15號
聲  請  人  財政部國有財產局即被繼承人蕭懋盛之遺產管理
            人
法定代理人  張佩智
代  理  人  陳文龍
上列聲請人酌定遺產管理人報酬事件，本院裁定如下：
    主      文
聲請人管理被繼承人蕭懋盛遺產之報酬定為新臺幣陸拾萬伍仟壹
佰零玖元。
程序費用由被繼承人蕭懋盛之遺產負擔。
    理      由
一、本件聲請意旨略以：聲請人前經本院97年度財管字第54號民
    事裁定指定為被繼承人蕭懋盛之遺產管理人確定，並以該裁
    定暨99年度司家催字第3號裁定准對其繼承人、債權人及受
    遺贈人為公示催告，經於民國(下同)98年11月6日刊報，期
    限已屆至。依民法第1183條規定，遺產管理人得請求報酬，
    其數額由親屬會議按其勞力及其與被繼承人之關係酌定之，
    惟因本件並無親屬會議可資酌定管理報酬之數額，爰依財政
    部訂頒「代管無人承認繼承遺產作業要點」第13點第4款規
    定，管理報酬，應依民法第1183條規定，聲請法院酌定，並
    請優先分配，其請求標準，不得低於孳息收入部分十分之三
    及遺產現值百分之一。查聲請人於就遺產管理人後接管被繼
    承人王忠雄所遺新北市瑞芳區○○○段54-1、56-7、56-16
    地號等26筆土地（以下簡稱遺產土地），經法務部行政執行
    署宜蘭行政執行處100年5月10日宜執甲95年度綜所稅執字第
    30277號函拍賣之最低價格，核計為新臺幣（下同）
    101,378,924元，故管理報酬前開要點規定按遺產總值百分
    之一計算為1,013,789元，為此聲請酌定遺產管理費用等語
    ，並提出本院民事裁定、代管無人承認繼承遺產作業要點、
    管理費用計算表及土地登記謄本等影本為證。
二、查本件聲請人業經本院97年度財管字第54號民事裁定指定為
    被繼承人之遺產管理人確定，聲請人並已遵命執行職務，對
    被繼承人之繼承人、債權人及受遺贈人為公示催告，並刊登
    報紙周知，公示催告期間已屆滿，依民法第1183條之規定，
    聲請人（即遺產管理人）請求管理報酬，自屬有據。本院參
    考財政部訂定發布之「代管無人承認繼承遺產作業要點」第
    13點第4款所定標準，並經本院依職權函查法務部行政執行
    署宜蘭行政執行處拍賣相關資料，經該處函復，被繼承人所
    留遺產土地，業經該處查封後，定於100年8月19日進行第三
    次公開拍賣在案，其拍賣最低價格合計為60,510,936元，有
    該處100年8月4日宜執甲95年綜所稅執字第00030277號函附
    卷可稽，因此遺產土地價值之認定應以最低拍賣價格為依據
    。從而，本院酌定其價格百分之一即605,109元為聲請人之
    遺產管理報酬。
三、末以，聲請人另於聲請狀內所列舉之抗告費、裁判費、公示
    催告登報費等，均已於各項裁定主文內載明程序費用應由何
    人負擔，聲請人主張應計入管理遺產報酬，實屬誤認，惟因
    遺產管理人報酬之金額本屬法院職權酌定不受遺產管理人聲
    明拘束，因此無庸另予駁回，附此敘明。
四、如不服本裁定，應於裁定送達後10日內向本院提出抗告狀，
    並繳納抗告費新臺幣1,000元。
中    華    民    國  100    年    8    月    23    日
                  家事法庭司法事務官